臺灣雲林地方法院民事判決　　　　　　　94年度簡上字第18號
上　訴　人　乙○○
被上訴人　　帝谷通信工程有限公司
法定代理人　甲○○
訴訟代理人　丙○○
上列當事人間請求給付貨款事件，上訴人對於中華民國94年2 月
18日臺灣雲林地方法院斗六簡易庭94年度六簡字第3 號第一審判
決提起上訴，本院於民國94年7 月27日言詞辯論終結，判決如下
：
    主  文
上訴駁回。
第二審訴訟費用由上訴人負擔。
    事實及理由
一、被上訴人起訴主張：緣訴外人高奕晴（即高碧芬為上訴人即
    原審被告乙○○之前妻）前獨資經營華升電訊行，向被上訴
    人即原審原告帝谷通信工程有限公司（下稱帝谷公司）購買
    相關通訊器材、設備產品，與被上訴人簽訂銷售維修特約店
    契約書，並由上訴人與被上訴人簽訂連帶保證契約書，約定
    由上訴人就華升電訊行向被上訴人購貨所負給付貨款債務之
    全部擔任連帶保證人，與主債務人高奕晴即高碧芬負連帶清
    償責任。嗣華升電信行於民國92年6 月間，向被上訴人訂購
    新台幣（下同）454,000 元之貨物後，雖開立4 紙面額合計
    454,000 元之本票，然均未兌現，為此，爰提起本件訴訟請
    求上訴人清償上開貨款及法定遲延利息。
二、上訴人則以：伊於92年3 月17日與高奕晴即高碧芬離婚後，
    華升電訊行即由高奕晴即高碧芬獨資經營，伊與高奕晴即高
    碧芬之離婚協議書亦載明華升電訊行之貨款及其他事務由女
    方負責。另伊於92年3 月18日（即離婚隔日）下午2 時許，
    在華升電訊行與被上訴人公司業務員何昭明會談時，亦曾當
    面告知其與高奕晴即高碧芬已離婚，將來被上訴人出貨與華
    升電訊行之貨款問題，概與上訴人無關，並要求何昭明將其
    於90年間所簽立之連帶保證人契約書歸還，或改立他人為連
    帶保證人，當時何昭明曾保證會辦理妥當。嗣被上訴人公司
    業務員何昭明於92年11月間以電話告知上訴人，高奕晴即高
    碧芬貨款未依約給付，可能麻煩到上訴人，因為被上訴人公
    司會提出告訴，然此為何昭明之業務疏失，何能要求上訴人
    負擔此一責任，被上訴人不要求訴外人高奕晴即高碧芬負責
    給付貨款，及要求業務員何昭明負責業務疏失，而以連帶保
    證契約書要求上訴人清償，實屬無理等語，資為抗辯。
三、本件原審對於被上訴人之請求，判決被上訴人全部勝訴，上
    訴人全部聲明不服，求為廢棄原判決，並駁回被上訴人在第
    一審之訴；被上訴人則求為駁回上訴。
四、本件被上訴人主張訴外人高奕晴即高碧芬獨資經營之華升電
    訊行，向被上訴人購買相關通訊器材、設備產品，與被上訴
    人簽訂銷售維修特約店契約書，上訴人並與被上訴人簽訂連
    帶保證契約書，約定由上訴人就華升電訊行向被上訴人購貨
    所負給付貨款債務之全部擔任連帶保證人。嗣華升電訊行於
    92年6 月間向被上訴人訂購貨物，雖開立4 紙本票以為貨款
    之支付，惟上開4 紙本票均未兌現，迄今尚有454,000 元之
    貨款未給付之事實，業據被上訴人提出銷售維修契約店契約
    書、經銷商基本資料、連帶保證契約書、本票裁定及確定證
    明書影本各1 份為證，並為上訴人所不爭執，自堪信為真實
    。
五、按稱保證者，謂當事人約定一方於他方之債務人不履行債務
    時，由其代負履行責任之契約，民法第739 條定有明文。而
    契約之債務，除附有條件或期限者外，於該契約成立時即已
    發生。故未附有條件或期限之保證契約成立後，保證人就主
    債務人於保證契約約定期間內所生對於債權人之債務，均應
    代負履行之責任，即其債務始於保證契約成立之時，終於約
    定保證期間內主債務人對保證契約債權人之債務全部履行完
    畢為止（最高法院91年度台上字1513號判決意旨參照）。再
    按，連帶保證契約者，其於法律上之意義係指，保證人與主
    債務人負同一債務，對於債權人各負全部給付之責任，最高
    法院45年台上字第1426號著有判例可資參照。本件上訴人既
    出具連帶保證契約書予被上訴人，約定就華升電訊行向被上
    訴人購貨所負給付貨款債務之全部擔任連帶保證人，與主債
    務人負連帶清償之責；而華升電訊行向被上訴人購買相關通
    訊器材、設備產品後，所簽發4 紙發票日均為92年6 月19日
    之貨款本票，經被上訴人提示後，均未兌現，是依上開說明
    ，上訴人於主債務人華升電訊行之貨款債務未全部履行完畢
    前，依連帶保證契約之約定，對於被上訴人自應負全部給付
    之責任。
六、至上訴人主張：其與高奕晴即高碧芬離婚後，已要求何炤明
    將其所簽立之連帶保證契約書歸還或改立他人為連帶保證人
    ，被上訴人未將契約書返還上訴人，而要求上訴人負連帶清
    償責任，為無理由云云。惟按，契約於當事人意思表示一致
    而成立後，雙方當事人均應依契約之約定履行，除有法定或
    約定之契約終止或解除事由外，任何一方並無片面主張終止
    契約之權利。又查，證人何炤明即被上訴人公司之業務員到
    庭證稱：「（問：92年3 月18日乙○○是否有要求要取回這
    份連帶保證契約書？）他當時只是說華升電訊行的經營權現
    在是由高碧芬經營管理，他並沒有提到他們夫妻離婚，也沒
    有提到要取回連帶保證契約書的事。」等語（見本院94年6
    月10日準備程序筆錄），是上訴人主張其曾向何炤明要求取
    回連帶保證契約書等情，是否屬實，已非無疑。而上訴人復
    未舉證證明其要求何炤明將連帶保證契約書歸還或改立他人
    為連帶保證人後，被上訴人已同意終止連帶保證契約，是依
    前開說明，自不因上訴人片面要求取回連帶保證契約書，或
    請求改立他人為連帶保證人而生終止契約之效力。上訴人上
    開主張，自無足取。
七、綜上所述，被上訴人依連帶保證契約之約定，請求上訴人給
    付貨款454,000 元，及自93年10月19日起至清償日止按年息
    百分之五計算之利息，為有理由，應予准許。原審為上訴人
    敗訴之判決，並依職權為假執行之宣告，於法並無不合，上
    訴意旨仍執陳詞指摘原判決不當，並聲明求為廢棄改判，為
    無理由，應予駁回。
八、本件事證已臻明確，兩造其餘之攻擊防禦方法，核與本件判
    決結果無影響，爰不一一論述，併此敘明。
九、據上論結，本件上訴為無理由，依民事訴訟法第436 條之1
    第3 項、第449 條第1 項、第78條，判決如主文。
中　　華　　民　　國　　94　　年　　8 　　月　　10　　日
                  民事第二庭    審判長  陳宏卿
                                法  官  陳秋如
                                法  官  冷明珍
以上正本係照原本作成。
本判決不得上訴。
中　　華　　民　　國　　94　　年　　8 　　月　　10　　日
                                書記官　朱克文
